### Ignacio Sebastián Tapia Loyola

+56944520724 / Ignacio.tapia1997@gmail.com

### **RESUMEN PROFESIONAL**

Ingeniero Civil en Minas, Magister en Logística y Gestión de Operaciones, Diplomado en Innovación y Emprendimiento de la Universidad Andrés Bello, cursando un MBA en la Universidad del Desarrollo. Certificado en Lean Six Sigma Yellow Belt de Lean Six Sigma Institute (cursando Green Belt).

Tengo 4 años de experiencia y **2 años liderando equipos de trabajo** en las áreas de excelencia operacional e innovación y desarrollo; en el rubro de la minería y manufactura. Durante mi carrera he desarrollado las habilidades de liderazgo, planificación y negociación. Con conocimientos en Microsoft Project, Python, SQL, Office Avanzado, Power BI, Minitab y Metodologías Ágiles, todo enfocado en la implementación de sistemas de gestión de excelencia operacional basados en lean

#### **EXPERIENCIA PROFESIONAL**

#### **TEMPORIS LATIN AMERICA**

Líder de Procesos y Mejora Continua (2021 - Actualidad)

Objetivo del cargo: Liderar e implementar sistemas de gestión de excelencia operacional en diversas industrias.

Principales tareas: Liderazgo de equipos, mapeo de procesos, gestión de proyectos, ingeniería de datos.

Logros relevantes: Implementé un sistema de gestión de excelencia operacional basado en TPM en una planta de envasado de bebidas logrando una mejora del 7% en el OEE en un plazo de año y medio, logrando ahorrar USD 2.000.000 en ese periodo. También desarrollé un proyecto basado en inteligencia artificial con la capacidad de predecir consumos energéticos, adoptando al día de hoy presupuestos futuros en base al rendimiento del área de suministros y producción.

#### CODELCO

• Practicante y Memorista (2020 - 2021)

Investigar problemáticas geotécnicas y geomecánicas en las divisiones Radomiro Tomic y El Teniente con el fin de optimizar las operaciones del botadero y un subnivel mina. Mi principal logro fue el descubrimiento de un problema de percolado en el botadero de RT resultado del paso de los CAEX en el cual implementé una zanjadora con el fin de mejorar el proceso de lixiviación.

## Advance Mining Technology Center (Universidad de Chile)

• Pasante (2019 - 2020)

Desarrollo de software para el cálculo de estabilidad de caserones en mediana minería y ajuste de modelo de Mathews para el diseño y optimización de estructuras subterráneas de sublevel stoping.

# FORMACIÓN ACADÉMICA

#### UNIVERSIDAD NACIONAL ANDRÉS BELLO

Ingeniería Civil en Minas (2021)

## **UNIVERSIDAD NACIONAL ANDRÉS BELLO**

Magíster en Logística y Gestión de Operaciones (2022)

#### **UNIVERSIDAD DEL DESARROLLO**

MBA Mención Innovación y Emprendimiento (cursando)

## **CURSOS Y CERTIFICACIONES**

## UNIVERSIDAD NACIONAL ANDRÉS BELLO

Diplomado en Innovación y Emprendimiento (2020)

## **LEAN SIX SIGMA INSTITUTE**

Certificación Yellow Belt (2022)

# CONOCIMIENTOS

- Ingles Nivel B1 (escala MCER).
- Office Nivel Avanzado.
- Herramientas de las metodologías Lean y Six Sigma.
- Ciencia de Datos e Inteligencia Artificial.
- Power BI Y Minitab.